臺灣桃園地方法院刑事判決　　　　　　　　　　　　　九十三年度易字第五○一號
　　公　訴　人　臺灣桃園地方法院檢察署檢察官
　　被　　　告　甲○○
右列被告因恐嚇取財案件，經檢察官提起公訴（九十二年度偵字第一一三○二號），
被告於本院準備程序進行中，就被訴事實為有罪之陳述，經本院告知簡式審判程序意
旨，並聽取公訴人及被告之意見後，本院合議庭裁定依簡式審判程序審理，本院判決
如左：
    主  文
甲○○共同連續意圖為自己不法之所有，以恐嚇使人將本人之物交付，累犯，處有期
徒刑捌月。
    事  實
一、甲○○前因竊盜案件，分別經臺灣臺北地方法院八十九年度易字第一○三九號、
    臺灣士林地方法院八十八年度易字第一四三八號判處三月、一年確定，上開二案
    嗣經臺灣士林地方法院九十年度聲字第四五四號裁定應執行有期徒刑一年二月確
    定，於民國八十九年十月三日入監執行，迄九十年十月三十一日縮刑執行完畢。
    詎其仍不知悔改，於九十一年二月間某日，因出售中古手機予位於桃園縣桃園市
    ○○路十四號「全虹通訊廣場」（並未登記出售人之資料），而結識該通訊廣場
    負責人乙○○，並於聊天中得知乙○○之家庭狀況，孰料甲○○竟夥同姓名年籍
    不詳綽號「黑點」、「阿風」之成年男子，共同意圖為自己不法之所有，並基於
    概括犯意之聯絡，於同年二月中旬某日起至同年三月間某日止，連續多次由「黑
    點」以電話與乙○○聯絡，告知渠等已知悉乙○○家庭狀況，如不依約交付財物
    予甲○○，將對乙○○之家人不利等語，以此將來惡害之言詞通知乙○○，致使
    乙○○心生畏佈，而於前開期間內分四次，在上址「全虹通訊廣場」內或附近之
    桃園市○○路路邊，各交付新臺幣（下同）一萬元、一萬元、二萬元、三萬元予
    甲○○等三人朋分花用，又於同年四月間某日，其三人食髓知味，復承前揭犯意
    聯絡，以前述方法恐嚇乙○○交付十萬元，然因乙○○不堪其擾，故而報警始未
    遂，然警方並未得知前述恐嚇犯行為甲○○等三人所為。嗣於九十二年三月四日
    上午九時五十七分許，甲○○因另涉偽造文書犯行，於臺灣士林地方法院九十一
    年度訴字第六五三號案件審理時，當庭自首前揭犯行，並願接受裁判。
二、案經臺灣士林地方法院檢察署檢察官自動檢舉，並呈請臺灣高等法院檢察署檢察
    長核轉臺灣桃園地方法院檢察署檢察官偵查起訴。
    理  由
一、右揭犯罪事實，業據被告甲○○於偵查及本院審理時坦承不諱（見偵卷第四○至
    四二頁），核與被害人乙○○於偵查陳述之情節相符（三二、三三頁），並有臺
    灣士林地方法院九十一年度訴字第六五三號案件之九十二年三月四日審判筆錄影
    本在卷可資佐證，足認被告自白與事實相符，而堪以採信。是本件事證明確，自
    應依法論科。
二、核被告所為，係犯刑法第三百四十六條第一項之恐嚇取財罪及同條第三項、第一
    項之恐嚇取財未遂罪。被告就前揭恐嚇取財犯行，與姓名年籍不詳綽號「黑點」
    、「阿風」之成年男子間，具有犯意聯絡及行為分擔，為共同正犯。又被告前述
    先後四次恐嚇取財既遂及一次恐嚇取財未遂之犯行，時間緊接，方法相同，觸犯
    構成要件相同之罪名，顯係基於概括犯意為之，應依刑法第五十六條之規定，論
    以恐嚇取財既遂一罪，並加重其刑。檢察官起訴時，雖漏未敘明前述被告所為最
    後一次恐嚇取財未遂之犯行，惟此部分之事實業據公訴檢察官於本院審理時陳明
    擴張在卷（見本院卷第三六頁），是此部分係業經起訴之事實，本院自應予以審
    究。另被告前因竊盜案件，分別經臺灣臺北地方法院八十九年度易字第一○三九
    號、臺灣士林地方法院八十八年度易字第一四三八號判處三月、一年確定，上開
    二案嗣經臺灣士林地方法院九十年度聲字第四五四號裁定應執行有期徒刑一年二
    月確定，於八十九年十月三日入監執行，迄九十年十月三十一日縮刑執行完畢，
    此有臺灣高等法院被告全國前案紀錄表在卷可佐，其前受有期徒刑執行完畢，於
    五年內再犯本件最重本刑為有期徒刑以上之罪，為累犯，應依刑法第四十七條之
    規定加重其刑，並遞加重之。又被告於警方尚未知悉本件恐嚇取財犯行之犯罪人
    為何人前，於臺灣士林地方法院審理被告所涉另案偽造文書案件時，當庭坦承犯
    行並願接受裁判，業經被害人乙○○於警詢及偵查中證述不知恐嚇伊之行為人為
    何人，僅有與其聊過天等語屬實（見偵卷第二四、三三頁），是被害人既不知被
    告之姓名年籍，則警方自無從得知，此由本案係臺灣士林地方法院檢察署檢察官
    自動檢舉偵辦益可得知，警方在此之前，並不知被告為犯罪人，否則早已逮捕被
    告，是可知警方於被告在臺灣士林地方法院坦承犯行前，並不知悉犯罪人為何人
    ，而被告於臺灣士林地方法院坦承罪行，並願接受裁判一節，亦有該院九十一年
    度訴字第六五三號案件之九十二年三月四日審判筆錄在卷可稽，故被告所為，核
    與自首要件相符，應依刑法第六十二條前段之規定減輕其刑，並先加後減。爰審
    酌被告有事實欄所載前科之素行，及其坦承犯行之犯後態度暨被害人所受之損害
    等一切情狀，量處如主文所示之刑，以示懲戒。
三、末查被告前於九十一年四月九日下午二時許，在臺北市○○區○○路三段五十六
    巷口，另犯有他件恐嚇取財案件，並經臺灣士林地方法院於九十一年九月九日以
    九十一年度易字第五四一號判處有期徒刑十月確定，惟查該案犯行，乃係被告因
    超車糾紛而臨時起意恐嚇對方給付財物，此有前開判決在卷足憑（見偵卷第四三
    、四四頁），與本案係由被告與「黑點」、「阿風」共同基於恐嚇商家給付財物
    之犯罪計畫下之所為之犯行無涉，兩者顯非基於概括犯意為之，而無連續犯裁判
    上一罪之關係，自無受該確定判決效力所及之問題，併此敘明。
據上論斷，應依刑事訴訟法第二百七十三條之一第一項、第二百九十九條第一項前段
，刑法二十八條、第五十六條、第三百四十六條第一項、第四十七條、第六十二條前
段，罰金罰鍰提高標準條例第一條前段，判決如主文。
本案經檢察官林秀敏到庭執行職務。
中      華      民      國      九十三      年     六     月   二十一   日
                                臺灣桃園地方法院刑事第八庭
                                    法  官      吳為平
右正本證明與原本無異。
如不服本判決，應於送達後十日內，向本院提出上訴狀。
                                    書記官      賴朱梅
中      華      民      國      九十三      年     六     月   二十五   日
附錄論罪科刑法條：
中華民國刑法第三百四十六條
意圖為自己或第三人不法之所有，以恐嚇使人將本人或第三人之物交付者，處六月以
上五年以下有期徒刑，得併科一千元以下罰金。
以前項方法得財產上不法之利益，或使第三人得之者，亦同。
前二項之未遂犯罰之。
